臺灣士林地方法院民事簡易判決
110年度士簡字第1116號
原      告  兆豐產物保險股份有限公司

法定代理人  梁正德  
訴訟代理人  謝宇森  
被      告  吳家宥  
上列當事人間侵權行為損害賠償事件，於中華民國110年10月12
日言詞辯論終結，本院判決如下：
    主  文
被告應給付原告新臺幣壹萬捌仟柒佰肆拾壹元，及自民國一百一
十年八月十日起至清償日止，按年息百分之五計算之利息。
原告其餘之訴駁回。
訴訟費用新臺幣壹仟壹佰壹拾元，其中新臺幣貳佰元由被告負擔
，餘由原告負擔。
本判決原告勝訴部分得假執行。
    事實及理由要領
一、被告經合法通知無正當理由未於言詞辯論期日到場，核無民
    事訴訟法第386 條所列各款情形，爰依原告聲請，由其一造
    辯論而為判決。
二、原告起訴主張：被告於民國110 年2 月25 日1時38分許，駕
    駛車牌號碼000-0000號自用小客車（下稱A 車）行經新北市
    淡水區民權路與民生路交岔口處時，涉有轉彎車未讓直行車
    之過失，致撞擊原告所承保訴外人盧志信駕駛之車牌號碼00
    0-0000號自用小客車（下稱B 車）。致該車受有損害。經送
    廠維修後，計支出修復費用共新臺幣（下同）103,810 元（
    含工資費用：6,000元、塗裝費用：12,210元及零件費用：8
    5,600元），原告已全部依保險契約賠付予盧志信，依保險
    法第53條規定，原告自得代位求償。為此，爰依保險法第53
    條、民法第184 條第1 項前段、第191 條之2 之規定，聲明
    請求被告賠償103,810 元，及自起訴狀繕本送達翌日起至清
    償日止，按年息5 ％計算之利息等語。
三、原告主張被告於上開時、地駕駛A 車有轉彎車未讓直行車之
    過失，致發生本件交通事故，並造成B 車受有損害等事實，
    業據提出查核單、駕駛執照、行車執照、車損照片、道路交
    通事故當事人登記聯單、道路交通事故初步分析研判表、車
    損照片、估價單、統一發票及賠款滿意書等件為證，核與本
    院依職權向新北市政府警察局淡水分局函調之道路交通事故
    現場圖、A3類道路交通事故調查紀錄表、現場照片、道路交
    通事故當事人登記聯單、道路交通事故初步分析研判表及舉
    發違反道路交通管理事件通知單等件相符。而被告經合法通
    知無正當理由未到場，亦未提出任何書狀作何聲明及陳述，
    應堪信原告之主張為真實。
四、按因故意或過失，不法侵害他人之權利者，負損害賠償責任
    ，民法第184 條第1 項前段定有明文。又依民法第196 條規
    定，不法毀損他人之物者，被害人得請求其物因毀損所減少
    之價額，而所謂賠償物被毀損所減少之價額，得以修復費用
    為估定標準，但以必要者為限（最高法院77年度第9 次民事
    庭會議決議參照）。是本件原告因本件交通事故致B 車受損
    ，以修理費作為減少價額之依據，請求被告賠償，自為法所
    許。據原告所提估價單及統一發票，B 車修復費用為103,81
    0 元（含工資費用：6,000元、塗裝費用：12,210元及零件
    費用：85,600元）。然而以新零件更換舊零件之零件折舊部
    分非屬必要費用，應予扣除。查B 車係於98 年4 月15日出
    廠使用（行照上未寫明出廠日，依法推定為該月15日），有
    行照影本附卷可稽，依行政院所頒固定資產耐用年數表及固
    定資產折舊率表規定，小客車耐用年數為5 年，依定率遞減
    法每年應折舊一千分之三百六十九，參酌「營利事業所得稅
    查核準則」第95條第6 項規定「固定資產提列折舊採用平均
    法或定率遞減法者，以1 年為計算單位，其使用期間未滿1 
    年者，按實際使用之月數相當於全年之比例計算之，不滿1 
    月者，以1 月計」。據此，則至發生本件交通事故之日即11
    0 年2 月25日為止，B車已實際使用逾5年，故原告就更換零
    件部分，所得請求被告賠償之範圍，扣除如附表計算書所示
    之折舊值後，應以8,563元為限，加上其餘非屬零件之工資
    費用6,000元、塗裝費用12,210元，共計26,773元。
五、末按損害之發生或擴大，被害人與有過失者，法院得減輕賠
    償金額或免除之，民法第217 條第1 項定有明文。再按損害
    之發生或擴大，被害人與有過失者，法院得減輕賠償金額或
    免除之，民法第217 條第1 項定有明文。查本件被告駕駛A
    車固有轉彎車未讓直行車之過失，為本件交通事故肇事原因
    ，惟B 車駕駛盧志信疏未注意超前狀況，同為造成本件交通
    事故之原因，有道路交通事故初步分析研判表在卷可稽，是
    B車駕駛就本件交通事故之發生亦與有過失甚明，爰認被告
    就本件交通事故發生固應負70％之過失責任，惟原告保車駕
    駛亦應負30％之過失責任，始屬衡平。本院爰適用過失相抵
    之法則，減輕被告賠償金額30％，故被告賠償之金額應核減
    為18,741元（計算式：26,773×70％＝18,741元，元以下四捨
    五入）。
六、從而，原告依保險法第53條第1 項規定之代位權、民法侵權
    行為法律關係，請求被告賠償18,741元及自起訴狀繕本送達
    翌日（即110年8月10日）起至清償日止，按年息5％計算之
    利息，為有理由，應予准許，逾此部分之請求，為無理由，
    應予駁回。
七、本件原告勝訴部分係就民事訴訟法第427 條第1 項適用簡易
    程序所為被告敗訴之判決，依民事訴訟法第389 條第1 項第
    3 款規定，應依職權宣告假執行。並依職權確定訴訟費用額
    為1,110元（第一審裁判費），其中200元應由被告負擔，餘
    由原告負擔。 
中    華    民    國   110    年    10     月   22   日
                  士林簡易庭法  官  張明儀
以上正本係照原本作成。
如不服本判決，應於送達後20日內，向本院提出上訴狀並表明上
訴理由，如於本判決宣示後送達前提起上訴者，應於判決送達後
20日內補提上訴理由書（須附繕本）。
中    華    民    國   110    年    10     月   22    日
                            書記官  劉彥婷
附表
-----
折舊時間           金額
第1年折舊值        85,600×0.369=31,586
第1年折舊後價值    85,600-31,586=54,014
第2年折舊值        54,014×0.369=19,931
第2年折舊後價值    54,014-19,931=34,083
第3年折舊值        34,083×0.369=12,577
第3年折舊後價值    34,083-12,577=21,506
第4年折舊值        21,506×0.369=7,936
第4年折舊後價值    21,506-7,936=13,570
第5年折舊值        13,570×0.369=5,007
第5年折舊後價值    13,570-5,007=8,563